臺灣桃園地方法院刑事判決　　　　　　100年度簡上字第189號
上　訴　人
即　被　告　簡淙斌
上列上訴人即被告因違反保護令案件，不服本院99年度桃簡字第
2373號，中華民國100 年1 月25日第一審刑事簡易判決（聲請簡
易判決處刑案號：99年度偵字第8986號），提起上訴，本院管轄
第二審合議庭判決如下：
    主  文
原判決撤銷。
簡淙斌違反法院依家庭暴力防治法第十四條第一項所為命完成加
害人處遇計畫之裁定，累犯，處拘役拾日，如易科罰金，以新臺
幣壹仟元折算壹日。
    事  實
一、簡淙斌前於民國97年間因公共危險案件，經本院以97年度桃
    交簡字第2363號判決判處有期徒刑3 月確定，於97年8 月28
    日入監執行，於97年11月27日執行完畢。猶不知悔改，簡淙
    斌前經本院依家庭暴力防治法規定，於98年5 月20日核發98
    年度家護字第249 號民事通常保護令，裁定簡淙斌應完成認
    知輔導教育團體18週，每2 週至少2 小時之處遇計畫，該保
    護令有效期間為8 個月。上開民事通常保護令於98年6 月5
    日依規定約制告誡簡淙斌確實遵守保護令內全文規定項目，
    簡淙斌已知悉該通常保護令之內容。嗣經桃園縣衛生局通知
    簡淙斌應於98年6 月20日下午1 時許至財團法人長庚紀念醫
    院林口分院（下稱長庚林口分院）報到，簡淙斌竟未依期前
    往上開該指定地址報告，復經桃園縣衛生局再通知簡淙斌應
    於98年7 月18日下午1 時許至長庚醫院林口分院報到，並接
    受連續18週之認知教育團體課程，簡淙斌雖於98年7 月18日
    前往指定地點該報到卻表明拒絕上課。簡淙斌乃明知本院上
    開民事通常保護令之內容及衛生局之通知，仍未依該民事通
    常保護令所命其應完成之處遇計畫，而違反本院上開民事通
    常保護令。
二、案經桃園縣政府警察局報請臺灣桃園地方法院檢察署檢察官
    偵查後聲請以簡易判決處刑。
    理  由
一、上揭犯罪事實，業據上訴人即被告於本院審理時坦承不諱（
    見100 年度簡上字第189 號卷第25頁），又本院前於98年5
    月20日核發98年度家護字第249 號民事通常保護令，並經被
    告於98年6 月5 日收受等情，有該民事通常保護令及保護令
    執行記錄表在卷可參（見99年度偵字第8986號卷第24頁至第
    25頁、第29頁），另被告收受處遇計畫上課通知及拒絕上課
    而未完成處遇計畫乙節，亦有桃園縣政府衛生局98年6 月16
    日桃衛醫字第0980003446號函、98年7 月10日桃衛醫字第09
    80003728號函、99年2 月12日桃衛醫字第0990002328號函、
    99年7 月29日桃衛醫字第0990067066號函、長庚林口分院精
    神科系家庭暴力加害人特殊狀況通知書、送達證書附卷可稽
    （見99年度偵字第8986號卷第7 頁至第12頁、第23頁、第26
    頁至第27頁）。被告自白應與事實相符，堪予採信。本件事
    證明確，被告犯行堪以認定，應依法論科。
二、論罪科刑：
  (一)核被告所為，係犯係違反法院依家庭暴力防治法第14條第1
    項第10款規定命完成加害人處遇計畫之裁定，而犯同法第61
    條第5 款之違反保護令罪。被告前有如事實欄所載犯罪科刑
    及執行完畢之紀錄，有臺灣高等法院被告全國前案紀錄表1
    份在卷可稽，其於有期徒刑執行完畢5 年以內，故意再犯本
    件有期徒刑以上之罪，為累犯，應依刑法第47條第1 項加重
    其刑。
  (二)原審以被告犯行事證明確，予以論科，固非無見，惟查：被
    告於本院審理時，已於99年8 月28日、99年9 月4 日、99年
    9 月18日、99年9 月25日、99年10月2 日、99年10月9 日、
    99年10月16日、99年10月30日、99年11月6 日、99年11月13
    日、99年11月20日、99年11月27日、99年12月4 日、99年12
    月11日、99年12月18日、100 年1 月8 日、100 年1 月15日
    、100 年1 月29日出席認知教育18週之課程，並於100 年1
    月29日完成處遇計畫，且經桃園家庭扶助中心社工陳明穎出
    具對被告違反保護令事件之評估報告表示：「桃園家庭扶助
    中心因受桃園縣家暴中心的委託，於98年4 月開始對這個家
    庭進行重整服務的工作，起初案主相當排斥社工員的服務，
    後來才願意談論自己的想法，社工員得知案主深切期盼案子
    早日返家團圓，而社工員服務的目標即是『家庭重整』，在
    幾經波折之後，案子終於在98年12月順利返家。案子返家後
    ，與案主漸漸恢復親子關係，案主也不再對案子有言語辱罵
    或精神虐待的情形。…後來案主於99年9 月起至100 年1 月
    止，從無間斷去『自立康復之家』上課，上課期間表現良好
    ，雖然過程中內心有許多衝突，但案主已漸漸明白自己以前
    的確給案子過大的壓力，在對待案子的態度上也確實做出許
    多調整。…案主已承認違反保護令，且已完成『認知教育輔
    導團體』的課程，也願意配合桃園家扶中心社工員之服務，
    實有悔意，現在對案子也不再有言語謾罵或精神虐待的情形
    ，當可證明桃園家扶中心之家庭處遇服務以及保護令規定之
    『認知教育輔導團體』已對案主產生正向作用。」等情，有
    桃園縣政府衛生局10 0年5 月9 日桃衛醫字第1000046605號
    函及函附之自立康復之家家庭暴力認知教育輔導團體相對人
    出席統計表、家庭暴力加害人完成處遇計畫報告書、桃園家
    庭扶助中心評估報告在卷可稽（見本院100 年度簡上字第18
    9 號卷第28頁、第32頁至第36頁、第39頁至第41頁），原審
    未及審酌之，尚有未洽，被告上訴主張已完成處遇課程，請
    求從輕量刑，當有理由，應由本院將原判決撤銷改判。爰審
    酌被告漠視法院通常保護令裁定之效力，未於期限內遵期前
    往執行機構接受認知教育輔導之處遇計畫，有害家庭暴力之
    防治，所為誠屬不該，然其後主動參與認知教育課程之處遇
    計畫，並已坦承犯行、態度良好，併考量其犯罪動機、目的
    、手段、素行、智識程度及所生危害，量處如主文所示之刑
    ，並諭知易科罰金之折算標準，以資懲戒。
據上論斷，應依刑事訴訟法第455 條之1 第1 項、第3 項、第36
9 條第1 項前段、第364 條、第299 條第1 項前段，家庭暴力防
治法第61條第5 款，刑法第11條前段、第47條第1 項、第41條第
1 項前段，判決如主文。
本案經檢察官呂理銘到庭執行職務。
中    華    民    國   100    年    6     月    16    日
                  刑事第七庭審判長法  官  鄭吉雄
                                  法  官  蔡羽玄
                                  法  官  廣于霙
以上正本證明與原本無異。
不得上訴。
                                  書記官  劉寶霞
中    華    民    國   100    年    6     月    20    日